臺北高等行政法院判決
　　　　　　　　　　　　　　　　　　 96年度簡字第00863號
原　　　告　甲○○
　　　　　　乙○○
被　　　告　臺北縣政府稅捐稽徵處
代　表　人　丙○○處長）住同.
上列當事人間因地價稅事件，原告不服臺北縣政府中華民國96年
9 月27日北府訴決字第0960263361號（案號：00000000號）訴願
決定，提起行政訴訟。本院判決如下：
　　主  文
原告之訴駁回。
訴訟費用由原告負擔。
　　事  實
一、事實概要：
    緣原告等2人係於民國（下同）63年1月21日登記取得坐落新
    莊市○○段794及796地號等2筆土地（持分各1/3，下稱系爭
    土地），原應自63年起向原告等2人核課系爭2筆土地持分面
    積之地價稅，惟因稅籍資料漏未釐正，致系爭2 筆土地之地
    價稅漏未核課，經被告機關所屬新莊分處95年清查發現系爭
    土地有漏未核課之情形，遂按一般用地稅率分別向原告等2
    人發單補徵系爭土地90年至94年地價稅，嗣原告等2 人於接
    獲補徵稅單後，於95年2月6日具申請書向被告機關所屬新莊
    分處主張系爭2 筆土地係屬人行步道而申請更正，據新莊市
    公所函復檢送系爭土地之使用分區證明書載明：和平段794
    及796 地號使用分區○○○○○道」，屬公共設施保留地；
    復經被告機關所屬新莊分處於95年5月1日派員會同新莊地政
    事務所人員至系爭2筆土地現場實地勘查結果，系爭2筆土地
    均係圍起來供停車使用，從而，被告機關所屬新莊分處再以
    95年6月27日北稅莊（一）字第0950021639號函函復原告等2
    人，系爭土地係屬公共設施保留地，依土地稅法第19條應改
    按千分之6 稅率核課，並分別更正補徵90年至94年地價稅額
    為每人每年各新台幣（下同） 3,461元。原告不服，申請復
    查，未獲變更，提起訴願遭決定駁回，遂提起本件行政訴訟
    。
二、兩造聲明：
　　(一)原告聲明求為判決：1.訴願決定、原處分均撤銷。
                        2.訴訟費用由被告負擔。
　　(二)被告聲明求為判決：1.駁回原告之訴。
                        2.訴訟費用由原告負擔。
三、兩造之爭點：被告機關所屬新莊分處以系爭土地係屬公共設
    施保留地，依土地稅法第19條按千分之6稅率核課，並分別
    更正補徵90年至94年地價稅額為每人每年各3,461元，是否
    適法？
　　(一)原告主張之理由：
      1.原告所有臺北縣新莊市○○段794及796地號等2 筆土地
        係4 公尺道路，屬都市○○道路，如一公布就免課地價
        稅之規定，且原告無供他人用或收費，完全係被佔用。
      2.被告依巷道被佔用就課地價稅，明明公眾用地就免稅，
        而被新莊市107-1號4樓高財興佔用臨時停車，認為供用
        而課稅，是否合理。
　　(二)被告主張之理由：
      1.按「已規定地價之土地，除依第22條規定課徵田賦外，
        應課徵地價稅」「都市計畫公共設施保留地，在保留期
        間仍為建築使用者，除自用住宅用地依第17條之規定外
        ，統按千分之6計徵地價稅；其未作任何使用並與使用
        中之土地隔離者，免徵地價稅」為土地稅法第14條及第
        19條定有明文。是以，都市公共設施保留地，免徵地價
        稅之要件，有二：（一）未作任何使用；（二）與使用
        中之土地隔離等，缺一不可，合先敘明。
      2.經查系爭2筆土地係62年1月20日新莊都市計劃範圍內之
        土地，使用分區○○○○○道」，屬公共設施保留地，
        此有臺北縣新莊市公所95年6月22日北縣莊工字第09500
        36259 號函所檢送之都市計畫土地使用分區證明書附原
        處分卷可憑。又系爭2 筆土地分別設有水泥圍牆、鐵鏈
        圍起供停車使用，此有被告機關所屬新莊分處派員會同
        新莊地政事務所於95年5月1日現場勘查之會勘紀錄及現
        場照片22幀附原處分卷可稽，是以系爭土地雖屬都市計
        畫編定之公共設施保留地，惟供停車使用，並不符前揭
        土地稅法所規定之「未作任何使用」之要件，是本案原
        核定依土地稅法第19條規定，按千分之6 稅率計徵地價
        稅，並依稅捐稽徵法第21條規定補徵原告90年至94年地
        價稅額為每人每年各3,461元，並無不合。
      3.原告雖主張系爭土地分別設有水泥圍牆、鐵鏈圍起供停
        車使用，因其並未居住於系爭土地，係他人所設所使用
        與其無關，自不應課稅云云，惟系爭土地供作停車使用
        之情形究係他人使用，抑或原告使用，並非本案課稅處
        分所應審究，核其現況既如前述已不合「未作任何使用
        」之狀態，自無免稅之依據。至95、96年地價稅並非本
        案爭訟範圍，併與敘明。
      4.綜上所陳，原告之訴應認為無理由，請駁回原告之訴。
    理  由
一、本件被告機關補徵原告90年至94年地價稅額每人每年各3,46
    1元，核其標的數額在20萬元以下（司法院曾依行政訴訟法
    第219條第2項之規定，將行政訴訟法第229條第1項之簡易案
    件金額提高為20萬元，並自93年1月1日起施行），應依簡易
    訴訟程序進行之，先予明。
二、按「已規定地價之土地，除依第22條規定課徵田賦外，應課
    徵地價稅」、「都市計畫公共設施保留地，在保留期間仍為
    建築使用者，除自用住宅用地依第17條之規定外，統按千分
    之6計徵地價稅；其未作任何使用並與使用中之土地隔離者
    ，免徵地價稅」為土地稅法第14條及第19條定有明文。
三、本件被告機關所屬新莊分處於95年5月1日派員會同新莊地政
    事務所人員至系爭2筆土地現場實地勘查結果，系爭2筆土地
    均係圍起來供停車使用，該分處乃以95年6月27日北稅莊（1
    ）字第0950021639號函函復原告等2人，系爭土地係屬公共
    設施保留地，依土地稅法第19條應改按千分之6稅率核課，
    並分別更正補徵90年至94年地價稅額為每人每年各3,461元
    。原告不服，申請復查，未獲變更，提起訴願遭決定駁回，
    循序起訴意旨如事實欄所載。
四、依上揭土地稅法第19條規定，都市計畫公共設施保留地，在
    保留期間仍為建築使用者，除自用住宅用地依第17條之規定
    外，統按千分之6計徵地價稅；其未作任何使用並與使用中
    之土地隔離者，免徵地價稅」，是都市公共設施保留地，免
    徵地價稅之要件，應具備：（1）未作任何使用；（2）與使
    用中之土地隔離。查系爭2筆土地係62年1月20日新莊都市計
    劃範圍內之土地，使用分區○○○○○道」，屬公共設施保
    留地，此有臺北縣新莊市公所95年6月22日北縣莊工字第095
    00 36259號函所檢送之都市計畫土地使用分區證明書附原處
    分卷可稽。又系爭2筆土地分別設有水泥圍牆、鐵鏈圍起供
    停車使用，此有被告機關所屬新莊分處派員會同新莊地政事
    務所於95年5月1日現場勘查之會勘紀錄及現場照片22幀附原
    處分卷可稽。是系爭土地雖屬都市計畫編定之公共設施保留
    地，惟既供停車使用，與前揭土地稅法第19條所規定之「未
    作任何使用」之要件未符，從而，被告機關所屬新莊分處
    依土地稅法第19條規定，按千分之6稅率計徵地價稅，並依
    稅捐稽徵法第21條規定，補徵原告90年至94年地價稅額為每
    人每年各3,461元，容屬有據。
五、原告雖主張系爭土地分別設有水泥圍牆、鐵鏈圍起供停車使
    用，因其並未居住於系爭土地，係他人所設所使用與其無關
    ，自不應課稅云云；惟系爭土地分別設有水泥圍牆、鐵鏈圍
    起供停車使用，經被告機關現場會勘屬實，已如前述，是系
    爭土地既供停車使用，並非「未作任何使用」，與土地稅法
    第19條所規定之「未作任何使用」之要件未符。至供停車使
    用情形，究係他人使用，抑或原告使用，尚無影響於上揭判
    斷是否符合土地稅法第19條之規定要件。被告機關所屬新莊
    分處認系爭土地現況，不合「未作任何使用」之狀態，自無
    免稅之依據，委無不合。至95、96年地價稅並非本件補徵之
    爭訟範圍，併予敘明。
六、綜上所述，原告起訴論旨，並非可採；被告機關所屬新莊分
    處以系爭土地係屬公共設施保留地，依土地稅法第19條按千
    分之6稅率核課，並分別更正補徵90年至94年地價稅額為每
    人每年各3,461元，並無違誤，復查及訴願決定，遞予維持
    ，亦無不合；原告訴請撤銷，為無理由，應予駁回。又本件
    係適用簡易訴訟程序，爰不經言詞辯論逕為判決。
據上論結，本件原告之訴為無理由，爰依行政訴訟法第233條第1
項、第98條第1 項前段、第104 條，民事訴訟法第85條第1 項前
段，判決如主文。
中　　華　　民　　國　　96　　年　　12　　月　　31　　日
                    第六庭法　官　許瑞助
上為正本係照原本作成。
本件以訴訟事件所涉及之法律見解具有原則性者為限，始得於本
判決送達後20日內向本院提出上訴狀並表明上訴理由，如已於本
判決宣示後送達前提起上訴者，應於判決送達後20日內補具上訴
理由（均按他造人數附繕本），且經最高行政法院許可後方得上
訴。
中　　華　　民　　國　　96　　年　　12　　月　　31　　日
                          書記官  吳芳靜
